# 请教一下版主，关于销售后分期返还销售货款的会计处理

提问人：yu1234 时间：2016-03-27 20:55:33
目前在审计中遇到以下情况，被审计单位将其产品销售给其某一客户A,假定销售价款为 60 万，同时约定 3 年内每年返还客户A20万，至 3 年后 60 万销售价款全部返还给客户A，但是A仍继续拥有该产品，不需要再将产品返还，因此此种情况也不属于售后回购。 想请教一下版主及各位如何处理，这种情况下要不要确认销售收入呢？或者是不是可以参照售后回购的方式去处理呢，不确认销售收入，将货款在其他应收款挂账，将货物成本一次性结转或者分期确认为财务费用？

回答人：chenyiwei
这种业务模式如何盈利？销售价款是否显著大于该商品的公允价值，从而仅仅依靠这部分“货款”的利息就可以收回商品成本并获得销售利润？ 如果是，则这种情况兼有货物销售和融资行为的特征。如果商品所有权上的主要风险和报酬在货物交付时已经转移，则可以在货物交付时，做以下分录： 借：银行存款，贷：长期应付款（按未来应归还款项的折现值）；营业收入（按收款金额－长期应付款折现值） 后续将该长期应付款按实际利率法，以摊余成本进行后续计量，逐年确认利息支出并调整其账面价值即可。（借：财务费用，贷：长期应付款）。